【裁判字號】    89,上易,722
【裁判日期】    890718
【裁判案由】    傷害
【裁判全文】
臺灣高等法院高雄分院刑事判決          八十九年度上易字第七二二號
    上  訴  人  台灣高雄地方法院檢察署檢察官
    被      告  甲○○
右上訴人因被告傷害案件，不服臺灣高雄地方法院八十八年度易字第五０八九號中華
民國八十九年三月六日第一審判決（起訴案號：臺灣高雄地方法院檢察署八十八年度
偵字第二三七三八號），提起上訴，本院判決如左：
      主      文
上訴駁回。
      事實及理由
一、本案經本院審理結果，認原審判決之認事用法及量刑均無不當，應予維持，並引
    用原審判決書所記載之事實、證據及理由。
二、檢察官依告訴人乙○○之聲請，上訴意旨雖又指稱：被告甲○○傷害告訴人後，
    事後未與之和解及賠償損害，原審判決有期徒刑五月，尚有偏輕等情。
三、惟查，被告因與友人陳朝雄爭執，而以裝有滾燙熱水之茶壺潑灑陳朝雄，告訴人
    在陳朝雄之身旁，而被熱水潑灑灼傷等情，原審判決已審酌告訴人所受傷害之程
    度及被告犯罪後之態度等一切情狀，量處有期徒刑五月，尚無過輕之嫌。上訴意
    旨以量刑過輕指摘原判決不當，難認有理由，應予駁回。
據上論斷，應依刑事訴訟法第三百六十八條、第三百七十三條，判決如主文。
本案經檢察官張其主到庭執行職務。
中    華    民    國     八十九     年       七       月      十八      日
                              臺灣高等法院高雄分院刑事第五庭
                                  審判長法官  吳水木
                                        法官  陳朱貴
                                        法官  洪慶鐘
右正本證明與原本無異。
不得上訴。
                                      書記官  陳金卿
中    華    民    國     八十九     年       七       月      十九      日
                                                                        Ｋ
附件：
臺灣高雄地方法院刑事決                          八十八年度易字第五八九號
    公訴人  臺灣高雄地方法院檢察署檢察官
    被  告  甲○○  男三十歲（民國○○○年○月○○日生）
                    住高雄縣杉林鄉○○村○○路九二巷七號
                    居高雄縣旗山鎮○○路○段七四五號
   （另案在監）
                    身分證統一編號：Ｓ一二二三九一七二號
右列被告因傷害案件，經檢察官提起公訴（八十八年度偵字第二三七三八號），本院
判決如左：
    主  文
甲○○傷害人之身體，累犯，處有期徒刑伍月，如易科罰金，以參佰元折算壹日。
    事  實
一、甲○○前因違反肅清煙毒條例案件，於民國八十二年十二月八日，經台灣高等法
    院高雄分院判處有期徒刑三年一月，而於八十四年七月十一日假釋出獄，八十六
    年二月二十八日縮刑假釋期滿。嗣因又過失致死案件，於八十八年五月一日經判
    處有期徒刑一年十月（現執行中）。
二、甲○○前於八十八年五月三十日凌晨一時許，於其所任職之高雄縣旗山鎮○○路
    ○段七四五號星辰餐廳內，與友人陳朝雄因故起爭執致雙方多人在星辰餐廳之大
    廳內互毆之際（互毆部分，雙方均未提出告訴）。乙○○因見其男友陳朝雄遭多
    人圍毆寡不敵眾，遂跑上前自陳朝雄身後欲意拉開、搭救其男友。然適亦在陳朝
    雄身後之甲○○，見該處地上置有內裝滾燙熱水之茶壺一只，甲○○雖預見乙○
    ○緊站於陳朝雄身後，若以熱水潑灑陳朝雄勢必波及乙○○，然竟存若波及乙○
    ○亦無妨之心態，基於傷害之故意，提起茶壺朝陳朝雄砸下，致陳朝雄為熱水及
    而受有「灼傷，臉、頸部左上肢二至三度，百分之十二」之傷害（未據告訴）。
    另乙○○亦同遭熱水潑及而受有「灼傷，臉部、胸部二至三度，百分之二十五」
    之傷害。
三、案經乙○○訴由高雄縣警察局旗山分局移檢察署檢察官偵查起訴。
    理  由
一、訊據被告甲○○於偵查中，因檢察官未對監所傳喚，故未到庭應訊。嗣於本院調
    查，審理時，甲○○則矢口否認犯罪，先辯稱：是陳朝雄自已弄倒茶壺，以致燙
    傷乙○○云云；嗣因陳天真、張桂明證稱茶壺絕非不小心撞翻後，甲○○則改辯
    稱：伊根本未參與打架，亦不是伊提茶壺砸向陳朝雄，乙○○並非伊所潑傷，是
    魏女被燙傷並已沖完冷水回到客廳後，伊才自地上拾取茶壺云云。經查：
    （一）、案發時，被告確有參與互毆（詳後述），且茶壺絕非陳朝雄或其他人不
            小心碰倒（詳後述）。而乙○○因遭熱水波及，受有如事實欄所示之傷
            ，亦有長庚紀念醫院八十八年六月二十四日診斷證明書一紙在卷可佐，
            故告訴人乙○○之指訴實非全然憑空捏造。再則，乙○○迭稱伊馬上回
            頭，確有看清楚是被告所為（參本院歷次筆錄）；況被告陳朝雄、魏雪
            梅遭熱水潑及時，被告確係站在陳朝雄旁邊，此亦經被告自承在卷（參
            本院卷五十四頁）；故堪信乙○○在近距離觀看下，應無誤認或錯指之
            可能。
    （二）、其次，證人陳天真（星辰餐廳經理）、張桂明（星辰餐廳司機）均已證
            稱茶壺是有人蓄意自地上提起再自上向下潑（參本院四十四頁、四十三
            頁；註陳天真、張桂明為被告同事，且係本院依被告聲請傳喚，應無偏
            袒告訴人之可能性）。且燙傷乙○○之茶壺原係置於地面上（參本院卷
            四十三頁張桂明、第四十四頁陳天真筆錄），而乙○○卻係上半身（臉
            部、胸部）遭燙傷，衡情亦堪信「該茶壺絕非陳朝雄或其他人不小心碰
            倒」。故被告辯稱「是陳朝雄自已弄倒茶壺，以致燙傷乙○○」云云，
            委無足採。
    （三）、再則，案發日甲○○確曾與陳朝雄打架，此經陳朝雄於本院訊問時結證
            在卷（本院四十三頁）。而由陳朝雄同遭熱水湯傷（參本院卷附之長庚
            紀念醫院八十八年六月二十四日診斷證明書），但卻一再表示其與鍾彩
            偉原為友人不願提起告訴（本院卷四十四頁）；且陳朝雄於本院訊問時
            ，更坦言「因茶壺是自其身後潑下，故伊未看清是何人所為」，暨稱「
            被潑前，伊遭多人圍毆，在伊前面之人不是被告，亦不知被告是否站在
            伊之身後」等語（本院卷四十三頁），亦即陳朝雄於本院作證時，就其
            不知道之事實即直言並不清楚，而未配合魏女說詞故為陳述。是依本院
            訊問結果，堪認陳朝雄作證時之態度並未迴護乙○○，可信性度高，從
            而依陳朝雄之證詞雖不足以證明「熱水是被告所潑」，但案發日甲○○
            應有參與打架無訛。
    （四）、末以，本院依被告聲請傳喚陳天真、張桂明訊問結果，陳天真、張桂明
            均證稱並未看清楚是何人所潑（本院四十四頁、四十二頁），故渠等證
            言不足採為有利於被告之證據。至於被告雖另聲請傳喚證人朱寶田（音
            譯），然本院依告陳報之住址傳喚，該址並無朱寶田，且被告又未能提
            出「朱寶田」之確切之姓名寫法及身分證字號，故本院實無法再予傳喚
            。
    綜上所述，事證明確，被告犯行堪予認定。
二、核被告所為，係犯刑法第二百七十七條第一項之傷害罪。又被告前因違反肅清煙
 毒條例案件，於八十二年十二月八日，經台灣高等法院高雄分院判處有期徒刑三
    年一月，八十四年七月十一日假釋出獄，八十六年二月二十八日縮刑假釋期滿，
    有台灣高等法院被告全國前案紀錄表在卷可佐，其於執行完畢後五年內再犯本件
    有期徒刑以上之罪，為累犯，應依法加重其刑。爰審酌被告之品行、犯罪之目的
    、手段、被害人所受傷害程度及被告犯罪後之態度等一切情狀，量處如主文所示
    之刑，並諭知易科罰金之折算標準。
據上論斷，應依刑事訴訟法第二百九十九條第一項前段，刑法第二百七十七條第一項
、第四十七條、第四十一條，罰金罰鍰提高標準條例第一前段、第二條，判決如主文
。
本案經檢察官郭武義到庭執行職務
中      華      民      國    八十九    年      三      月      六      日
                                  臺灣高雄地方法院刑事第六庭
                                      法  官  洪碩垣
右正本證明與原本無異。
如不服本判決，應於判決送達後十日內，向本院提出上訴狀。
                                      書記官  高惠珠
中      華      民      國    八十九    年      三      月      十三    日
附錄
本案論罪科刑法條全文
刑法第二百七十七條第一項：
傷害人之身體或健康者，處三年以下有期徒刑、拘役或一仟元以下罰金。


司法院資訊處製作；財團法人民間司法改革基金會備份。
